# 还是关联方关系判定

提问人：chengli5660 时间：2011-04-29 08:56:51
张三是A公司股东，占比2.5%，是该公司董事会成员，张三又投资另一公司B，持股35%，是B公司最大股东，那A与B是否构成关联方？A、B公司均执行企业会计制度

回答人：chenyiwei
如果A执行《企业会计制度》，则根据《企业会计制度》第 147 条，由于张三是A公司的股东和关键管理人员，但张三不能控制B（假设无其他特殊情况），如无特殊情况，A与B不构成关联方关系。如果A执行新准则的，应构成关联方关系。